【裁判字號】    89,易,339
【裁判日期】    890425
【裁判案由】    賭博
【裁判全文】
台灣彰化地方法院刑事判決                          八十九年度易字第三三九號
    公  訴  人  臺灣彰化地方法院檢察署檢察官
    被      告  丙○○
    被      告  乙○○
    被      告  甲○○
右被告因賭博案件，經檢察官提起公訴（八十九年度偵字第三三九號），本院判決如
左：
    主  文
丙○○、乙○○共同以賭博為常業，丙○○處有期徒刑肆月，併科罰金壹萬元，有期
徒刑如易科罰金、罰金如易服勞役，均以參佰元折算壹日；乙○○處有期徒刑貳月，
如易科罰金，以參佰元折算壹日。
甲○○在公眾得出入之場所賭博財物，處罰金壹仟元，如易服勞役，以佰元折算壹
日。
扣案之電動賭博機具拾貳台（含ＩＣ板拾貳塊）、賭資新臺幣參仟玖佰柒拾元、代幣
柒佰柒拾參枚均沒收。
    事    實
一、丙○○自民國（下同）八十八年六月十二日起，在彰化縣溪湖鎮○○路四四九號
    其所經營之公眾得出入之「巨也花式撞球場」內，擺置電動賭博機具「滿貫大亨
    」五台、「鑽石水果盤」二台、「黃金列車」一台、「皇冠摩天輪」一台、「春
    秋之星」一台、「孔雀王二代」一台、「加州飛艇」一台，共計十二台，而後陸
    續與不特定之顧客賭博財物，賭客以新臺幣（下同）十元所換得之代幣投入機具
    之方式，隨意押注，贏者可得倍數不等之積分，輸者則沒入代幣，賭客不玩時可
    再以電玩上積分換回現金，丙○○並藉此營生。而乙○○明知「巨也花式撞球場
    」係擺設賭博性電動機具供賭客賭博，竟與丙○○共同基於常業賭博之犯意聯絡
    ，自八十八年七月間某日起，不定時在上址擔任兌換代幣及洗分兌換現金之工作
    。迄於八十八年九月三日晚間十時許，適有甲○○在該處賭玩電動賭博機具，以
    所剩餘分數向乙○○兌換現金新台幣（下同）二千元時，為警當場查獲，並扣得
    上開電動賭博機具十二台（含ＩＣ板十二塊）、甲○○兌換賭資二千元、櫃檯內
    之賭資一千三百四十元及電玩內之賭資六百三十元，共計三千九百七十元以及代
    幣七百七十三枚。
二、案經彰化縣警察局溪湖分局報請台灣彰化地方法院檢察署檢察官偵查起訴。
    理    由
一、右開事實，迭據被告丙○○、乙○○、甲○○於警訊時及偵查中供承不諱，互核
    相符，此外復有扣案之電動賭博機十二台、賭資三千九百七十元以及代幣七百七
    十三枚可資佐證。雖被告丙○○、乙○○、甲○○三人於本院審理時均翻異前供
    ，辯稱：之前並未兌換現金給其他客人，此次係因甲○○係乙○○之親弟弟，故
    才換現金給他云云，惟此無非臨訟避就之詞，不足採信。本案事證已臻明確，被
    告三人犯行均堪以認定，應依法論科。
二、按恃賭博為生活之資，藉以為生者，為以賭博為常業，縱有其他職業，而仍恃賭
    為生者，仍係以賭博為常業。本案前揭「巨也花式撞球場」以電動賭博機具與人
    賭博財物，擺設賭博性電動玩具多達十二台，且被告丙○○又是上開「巨也花式
    撞球場」之負責人，故被告丙○○顯係以賭博為生活之資，核被告丙○○、乙○○二人所為，均係犯刑法第二百六十七條之常業賭博罪，公訴人認渠等係犯同法
    第二百六十六條前段之普通賭博罪，起訴法條容有未洽，應予變更；另核被告甲○○所為，則係犯刑法第二百六十六條第一項前段之普通賭博罪。被告丙○○、
    乙○○二人間有犯意聯絡及行為分擔，為共同正犯。爰分別審酌被告丙○○公然
    擺設電動賭博機具與不特定之顧客賭博財物，足以敗壞社會風氣，暨被告等三人
    之品行、犯罪動機、目的、手段、所生危害及犯罪後態度等一切情狀，各量處如
    主文所示之刑，並就被告丙○○部分諭知易科罰金及易服勞役之折算標準，被告
    乙○○部分諭知易科罰金之折算標準，被告甲○○部分諭知易服勞役之折算標準
    ，以示儆懲。扣案之上揭賭博性電動機具十二台（含ＩＣ板十二塊）、代幣七百
    七十三枚以及賭資共三千九百七十元，係當場賭博之器具及在賭檯或兌換籌碼處
    之財物，應依刑法第二百六十六條第二項之規定併予宣告沒收。
據上論斷，應依刑事訴訟法第二百九十九條第一項前段、第三百條，刑法第二十八條
、第二百六十六條第一向前段、第二項、第二百六十七條、第四十一條、第四十二條
第二項，罰金罰鍰提高標準條例第一條前段、第二條前段，判決如主文。
本案經檢察官陳德芳到庭執行職務。
中    華    民    國    八  十  九    年      四       月     二十五    日
                            臺灣彰化地方法院刑事第二庭
                                法      官  康  弼  周
（得十日內上訴）
附錄本案論罪科刑法條：
刑法第二百六十七條、第二百六十六條第一向前段


司法院資訊處製作；財團法人民間司法改革基金會備份。
